【裁判字號】    97,上訴,1223
【裁判日期】    980107
【裁判案由】    偽造文書等
【裁判全文】
臺灣高等法院臺南分院刑事判決        97年度上訴字第1223號
上  訴  人  臺灣臺南地方法院檢察署檢察官
上  訴  人
即  被  告  壬○○
上列上訴人因被告偽造文書等案件，不服臺灣台南地方法院97年
度訴字第316號中華民國97年8月21日第一審判決（起訴案號：臺
灣台南地方法院檢察署96年度偵字第15865號 ），提起上訴，被
告為有罪陳述，本案行簡式審判程序，本院判決如下：
    主  文
上訴駁回。
    事  實
一、壬○○自民國（下同 ）96年9月中旬受僱於姓名年籍不詳綽
    號「坤哥」之成年男子，加入由「坤哥」及另名綽號「文姐
    」之不詳成年女子所組成之詐騙集團，而與該詐騙集團全部
    成員共同意圖為自己不法之所有，且基於行使偽造之公印、
    公文書及身份證明文件；冒充公務員並行使職權及詐欺之犯
    意聯絡，分工以電話詐欺方式騙取他人財物。其等由「坤哥
    」負責價購人頭帳戶、並委請不知情之刻印業者偽造附表二
    、五所示公印、公文書、身分證及司法機關之證件；「文姐
    」以及另批人數不詳之成員則負責冒充司法警察、書記官、
    檢察官、中華電信公司職員及外交部所屬公務員，以附表一
    所示方法致電表列被害人以電話施詐，再由「文姐」電告壬○○派員持偽造之公文書及證件冒充特定之公務員親自前往
    被害人處所收取詐得款項、或以特定之人頭帳戶前往金融機
    構或提款機領取贓款；陳岳鴻（另經臺灣高等法院臺中分院
    判處有期徒刑一年十月確定）及吳以凡（另案偵查中）二人
    係擔任前述前往被害人處所、金融機構及提款機領款之人（
    俗稱車手），如係前往金融機構或提款機領款，其等之酬勞
    則為詐得贓款之百分之三，如親自向被害人取款，酬勞則為
    贓款之百分之四；郭柯呈（另以協商判決處刑）則為司機，
    負責搭載車手陳岳鴻，酬勞為贓款之百分之一。壬○○受僱
    初期僅負責駕車搭載於該集團車手陳岳鴻及吳以凡前往各金
    融機關測試「坤哥」交付之人頭帳戶能否正常使用以供被害
    人匯款及詐騙集團成員領款 ，及至同年10月8日起，除擔任
    搭載車手吳以凡前往各金融機關領款之工作外（酬勞亦為贓
    款之百分之一），另負責：(甲)接受「文姐」之指令，分配由
    自己與吳以凡，或由車手陳岳鴻及司機郭柯呈前往執行領款
    任務、(乙)將車手陳岳鴻及吳以凡所領取之款項先行扣除彼此
    應分得之酬勞（車手百分之三或四、司機百分之一）後將款
    項匯款「文姐」指定之帳戶，如有剩餘則交付「坤哥」處理
    ，並須將收付款項過程詳予記錄後傳真至「坤哥」指定之電
    話號碼、(丙)於同年10月間收受並保管「坤哥」交付之偽造印
    章及證件、並依「坤哥」之指示前往各地超級商店租用傳真
    機收受「坤哥」方面傳真之偽造公文書，以供車手陳岳鴻及
    吳以凡親自向被害人收取贓款時使用、(丁)於經過「坤哥」同
    意，直接向其朋友價購部分人頭帳戶以供被害人匯款使用。
    上述詐騙集團所屬成員，則依上述分工方式，於附表一所載
    時地，以表列方法詐騙丁○○○等被害人，足生損害於上述
    附表一所載被害人、遭冒充公務員名義之公務機關及姓名與
    被冒充人相同之人（行騙日期、地點、金額、被害人、手法
    以及有無既遂均詳附表一）。行詐期間之96年10月25日，車
    手陳岳鴻假冒臺灣臺中地方法院檢察署監管科科員「李羽德
    」出面至彰化溪州郵局欲向乙○○取款並交付如附表二所示
    偽造「臺灣臺中地方法院地檢署監管科公文、法務部行政凍
    結管制執行命令、個人資料外洩授權止付申請書、法務部行
    政執行假扣押處分命令」等公文書四份予乙○○時，遭司法
    警察當場逮捕，並扣得郭柯呈交付陳岳鴻使用之不詳姓名年
    籍之人使用之0000000000號行動電話一支及偽造之臺灣臺中
    地方法院檢察署監管科「李羽德」識別證1張及前開偽造文
    件，同行之郭科呈則趁隙逃逸，另乙○○亦將其所收受之臺
    灣臺北地方法院檢察署強制性資產凍結執行書、臺灣臺北地
    方法院檢察署刑事傳票交由司法警察扣案（此部分事實詳見
    附表一編號11、另扣案物品詳附表二）。嗣又於96年10月29
    日9時40分許，該詐騙集團成員又以附表一編號14所載詐術
    向住於臺南市○區○○路8號2樓之子○○行騙獲款新台幣(
    下同)300 萬元後，猶食髓知味再於同日13時30分許，復以
    同一方式接續向子○○詐騙200萬元，子○○不疑復向郵局
    提款200萬元時，郵局人員要求偕同警員提款，子○○乃向
    警求援，為警識破乃要子○○假裝被騙欲付款200萬元，壬○○於子○○住處周邊巡視有無異狀、郭柯呈欲出面向子○○取款時，為警查獲先後逮捕，吳以凡則乘機逃逸，並扣得
    附表三、四所示之物。
二、案經臺南市警察局第一分局報請臺灣臺南地方法院檢察署檢
    察官偵查起訴。
    理  由
一、認定犯罪所憑之證據及理由
（一）上開犯罪事實，業據被告迭於偵審中坦承不諱，被告於本
      院審理時並為認罪之答辯。
（二）同案被告郭科呈之證述。
（三）證人陳岳鴻之證述。
（四）證人即如附表一所示被害人等之證述。
（五）證人張志典、柯柏志、陳偉民、莊世芬、梁俊傑、郭宇丞
      、王明琨、陳俐霏、黃俊達、馬怡蓁、黃宣瑄、蔡佳璋等
      人之證述。
（六）證人林卿傑、林鎂嫥、翁銘芳、謝贊吟及徐麗芬等人證述
      。
（七）如附表三、五所示扣案物品。
二、論罪科刑之理由
（一）被告各該犯行所犯罪名，亦詳附表一所載。其與同案被告
      郭柯呈，車手陳岳鴻與吳以凡，以及「坤哥」、「文姐」
      暨其他為數不詳負責致電被害人之詐騙集團成員間，均有
      犯意之聯絡及行為之分擔，俱為共同正犯。被告之共犯「
      坤哥」委請不知情之不詳刻印業者偽造扣案之公印，是為
      間接正犯。被告與共犯盜刻而偽造公印、並持以蓋用於偽
      造之公文書而偽造公印文，是為偽造公文書之階段行為；
      其等偽造公文書、特種文書之低度行為，復為行使之高度
      行為所吸收，均不另論罪。被告與共犯陳岳鴻等於附表一
      編號11以一行為同時觸犯行使偽造公文書及僭行公務員職
      權二罪；被告與共犯吳以凡等於附表一編號14以一行為同
      時觸犯行使偽造公文書、僭行公務員職權與行使偽造特種
      文書三罪名，均為想像競合犯，均應從一重依行使偽造公
      文書罪處斷。被告及其共犯於附表一編號14犯行中，二度
      向被害人子○○施詐，因時間緊接，場所相同，要各屬一
      個詐欺、僭行公務員職權及行使偽造公文書之接續施行，
      應僅各論以一罪。除此之外，被告與共犯所犯附表一所示
      各罪間，犯意各別、罪質各異、時間不同，部分犯罪構成
      要件亦不相同，應分論併罰。
（二）原審依上開事證，適用前述法律，並爰審酌被告之地位於
      整個所屬詐騙集團成員中，屬受命指揮車手與司機之幹部
      ，其所負責之行為，雖屬該詐騙集團共同正犯成員中被查
      獲逮捕風險最高之低階工作，但實居承上轉下之樞鈕角色
      ，不可或缺；爾來電話詐欺已成我國重要治安問題，情況
      惡化之程度已使一般善良民眾喪失對他人應有之尊重與信
      任，甚而使公務機關及民間企業正常業務無法以電話為有
      效率之推展，為數眾多之被害人辛勞工作、勤儉度日所
      存之積蓄往往因而遭詐騙一空，此等犯罪對於我國社會之
      負面影響至深且鉅，不應輕縱，否則難收一般預防之效果
      ；復參酌被告並無前科素行良好，但短期之內參與如附表
      所示多次犯行、其所屬詐騙集團短期所獲之犯罪所得高達
      1036萬8000元，暨被告初時始終否認犯行，態度頑強，終
      於起訴後俯首認罪而現些微悔意等一切情狀，各量處如附
      表一各編號所示之刑，並定其應執行刑為有期徒刑4年6月
      。並以：附表五編號所示偽造之印章12個，應依刑法第
      219條宣告沒收。附表編號二、三所示之物及附表五編號
      以外之物，分屬被告與其共犯所有，共同實施附表一所
      示各罪所用、預備或所得之物，應依刑法第38條第1項第2
      款宣告沒收。上述應沒收之偽造公文書上之偽造之公印文
      ，已因上開文書之沒收而一併沒收，爰不再依刑法第219
      條沒收。至於附表四所示之提款卡、金融卡及行動電話，
      被告陳稱係其私人使用物品，與本件犯罪無涉，復無證據
      顯示係供被告或其共犯等人犯罪所用、預備之物，亦不併
      予沒收。再被告之共犯陳岳鴻於附表一編號11之犯罪遭警
      逮捕並扣得附表二所示之物後，該等物品即無再供犯罪所
      用，乃屬當然，故附表一編號12至14所示犯行，自無再諭
      知沒收附表二所示物品之可能，均附此敘明。經核認事用
      法均無不合，量刑亦屬妥當，被告上訴指摘原判決量刑過
      重，檢察官上訴指摘原判決量行過輕，均無理由，均應予
      駁回。
三、適用法律
    刑事訴訟法第368條。
本案經檢察官吳忠賢到庭執行職務。
中    華    民    國    98    年    1    月    7    日
                  刑事第三庭   審判長法  官  陳義仲
                                     法  官  宋明中
                                     法  官  蔡勝雄
以上正本證明與原本無異。
詐欺取財罪部分不得上訴。
其餘部分如不服本判決應於收受送達後10日內向本院提出上訴書
狀，其未敘述上訴理由者，並得於提起上訴後10日內向本院補提
理由書（均須按他造當事人之人數附繕本）「切勿逕送上級法院
」。
                                      書記官  汪姿秀
中    華    民    國    98    年    1    月    7    日
附錄本案論罪科刑法條：
中華民國刑法第158條：
（僭行公務員職權罪）
冒充公務員而行使其職權者，處3年以下有期徒刑、拘役或5百元
以下罰金。
中華民國刑法第211條：
（偽造變造公文書罪）
偽造、變造公文書，足以生損害於公眾或他人者，處1年以上7年
以下有期徒刑。
中華民國刑法第212條：
（偽造變造特種文書罪）
偽造、變造護照、旅券、免許證、特許證及關於品行、能力服務
或其他相類之證書、介紹書，足以生損害於公眾或他人者，處1
年以下有期徒刑、拘役或3百元以下罰金。
中華民國刑法第216條：
（行使偽造變造或登載不實之文書罪）
行使第210條至第215條之文書者，依偽造、變造文書或登載不
實事項或使登載不實事項之規定處斷。
中華民國刑法第339條：
（普通詐欺罪）
第1項：意圖為自己或第三人不法之所有，以詐術使人將本人或
       第三人之物交付者，處5 年以下有期徒刑、拘役或科或
       併科1千元以下罰金。
第3項：前二項之未遂犯罰之。
附表一：
┌──┬────┬─────────────────┬─────┬─────┬─────────┐
│編號│犯罪時間│犯  罪  方  法                    │ 被騙金額 │所犯罪名  │    宣告之主文    │
│    │犯罪地點│                                  │（新臺幣）│          │                  │
│    │被害人  │                                  │          │          │                  │
├──┼────┼─────────────────┼─────┼─────┼─────────┤
│１  │96年10月│丁○○○於當日上午9時許在左列住處 │1、42萬元 │1.刑法216 │壬○○共同犯行使偽│
│    │1日     │接到假冒臺灣臺北地方法院檢察官「張│（第一次）│、211條行 │造公文書罪，處有期│
│    ├────┤介欽」之不詳成年男子之電話，佯稱林│2、100萬元│使偽造公文│徒刑壹年伍月。如附│
│    │桃園市國│沈照美之身分證遭冒用開戶涉嫌洗錢，│（第二次）│書罪。    │表五編號、至│
│    │際路1段 │需匯款至法院指定之安全帳戶，並傳真│          │2.刑法339 │所示之物均沒收。  │
│    │1046 巷 │偽造之「臺灣臺北地方法院檢察署強制│          │條第1項詐 │又共同犯詐欺取財罪│
│    │25號    │性資產凍結執行書」公文書予丁○○○│          │欺取財罪。│，處有期徒刑壹年陸│
│    ├────┤，致丁○○○陷於錯誤，於當日10時許│          │          │月。如附表二、三、│
│    │丁○○○│及14時許分二次至桃園市○○街20巷27│          │          │五所示之物均沒收。│
│    │        │號之中路郵局匯款右開金額至大眾銀行│          │          │                  │
│    │        │鳳山分行戶名張志典000000000000號帳│          │          │                  │
│    │        │戶（由張志典提款後交與何佩謙，何佩│          │          │                  │
│    │        │傔再轉交與壬○○）。              │          │          │                  │
├──┼────┼─────────────────┼─────┼─────┼─────────┤
│ ２ │96年10月│庚○○於左列時間在左述住處接獲語音│15萬2千元 │刑法339 條│壬○○共同犯詐欺取│
│    │1日11時 │電話佯稱登記庚○○名下之自小客車罰│          │第1項詐欺 │財罪，處有期徒刑拾│
│    │30分許  │單未繳，轉由專員服務後，該名假冒之│          │取財罪。  │月。如附表二、三、│
│    ├────┤不詳成年專員向庚○○詐稱其資料可能│          │          │五所示之物均沒收。│
│    │臺南縣關│遭盜用申請自小客車，請其向台北交通│          │          │                  │
│    │廟鄉北勢│大隊聯繫備案後，將電話轉給假冒臺灣│          │          │                  │
│    │村仁愛路│臺北地方法院檢察署書記官「王志中」│          │          │                  │
│    │198巷25 │之不詳成年男子，該男子向庚○○表示│          │          │                  │
│    │號      │要幫其辦國家安全帳戶，需將金額轉入│          │          │                  │
│    ├────┤彰化銀行大發分行戶名柯柏志00000000│          │          │                  │
│    │庚○○  │568000號帳戶，致庚○○陷於錯誤，於│          │          │                  │
│    │        │當日12時30分許至臺南縣歸仁鄉○○路│          │          │                  │
│    │        │1段637號匯款右開金額至上開帳戶（由│          │          │                  │
│    │        │陳岳鴻提款）。                    │          │          │                  │
├──┼────┼─────────────────┼─────┼─────┼─────────┤
│ ３ │96年10月│辛○○於左列時地接到自稱中華電信公│192萬元   │刑法339 條│壬○○共同犯詐欺取│
│    │2日11時 │司人員之不詳成年人電話，佯稱其未繳│          │第1項詐欺 │財罪，處有期徒刑壹│
│    │許      │納行動電話費，當辛○○表示並未申請│          │取財罪。  │年陸月。如附表二、│
│    ├────┤行動電話後，便將電話轉給假冒王警官│          │          │三、五所示之物均沒│
│    │高雄縣路│之不詳成年人，該假冒王警官之人要求│          │          │收。              │
│    │竹鄉太平│辛○○將所有存款匯入華南銀行籬仔內│          │          │                  │
│    │路262巷 │分行戶名路陳偉民000000000000號帳戶│          │          │                  │
│    │179號   │，致辛○○陷於錯誤於當日14時31分許│          │          │                  │
│    │        │前往彰化銀行路竹分行將右開金額匯入│          │          │                  │
│    │        │上開帳戶（由陳偉民提款）。        │          │          │                  │
├──┼────┼─────────────────┼─────┼─────┼─────────┤
│ ４ │96年10月│辰○○於當日9時許於左列住處接到假 │1、62萬8千│1.刑法216 │壬○○共同犯行使偽│
│    │3日9時許│冒外交部人員之不詳成年女子之電話，│   元     │、211條行 │造公文書罪，處有期│
│    │、同日14│佯稱其身分資料可能遭冒用申辦護照並│（第一次）│使偽造公文│徒刑壹年伍月。如附│
│    │時許    │為其轉接至警察單位，之後由假冒之員│2、12萬元 │書罪。    │表五編號、至│
│    ├────┤警向辰○○表示其寶華銀行之存摺遭凍│（第二次）│2.刑法339 │所示之物均沒收。  │
│    │臺北縣中│結，且台北地方法院將凍結辰○○之資│          │條第1項詐 │又共同犯詐欺取財罪│
│    │和市員山│產並傳真偽造之「臺灣臺北地方法院刑│          │欺取財罪。│，處有期徒刑壹年。│
│    │路423巷 │事傳票」公文書予辰○○，致辰○○陷│          │          │如附表二、三、五所│
│    │17號5樓 │於錯誤於當日12時許及14時許分二次前│          │          │示之物均沒收。    │
│    │        │往華南銀行積穗分行匯款右開金額至華│          │          │                  │
│    │        │南銀行麻豆分行戶名莊世芬0000000000│          │          │                  │
│    │        │69號帳戶（由陳岳鴻提款）。        │          │          │                  │
├──┼────┼─────────────────┼─────┼─────┼─────────┤
│ ５ │96年10月│卯○○於96年10月8日上午在左列住處 │38萬8千元 │刑法339 條│壬○○共同犯詐欺取│
│    │8日11時 │接到假冒交通大隊「林榮全」及臺灣臺│          │第1項詐欺 │財罪，處有期徒刑壹│
│    │許      │北地方法院檢察署書記官「王志忠」等│          │取財罪。  │年。如附表二、三、│
│    ├────┤不詳成年男子之電話，佯稱其汽車違規│          │          │五所示之物均沒收。│
│    │宜蘭縣頭│稅金未繳，可能資料遭盜用，需申辦國│          │          │                  │
│    │城鎮頂埔│安帳戶並匯款，致卯○○陷於錯誤，於│          │          │                  │
│    │路1段156│左列時間前往宜蘭縣頭城鎮頭城郵局匯│          │          │                  │
│    │巷7號   │款右開金額至臺中銀行溪湖分行戶名梁│          │          │                  │
│    ├────┤俊傑000000000000號帳戶（由陳岳鴻提│          │          │                  │
│    │卯○○  │款）。                            │          │          │                  │
├──┼────┼─────────────────┼─────┼─────┼─────────┤
│ ６ │96年10月│丑○○於左列時間在左述住處接獲假冒│14萬元    │刑法339 條│壬○○共同犯詐欺取│
│    │15日上午│台北松山監理站人員之不詳成年女子之│          │第1項詐欺 │財罪，處有期徒刑拾│
│    │8時30分 │電話，向丑○○詐稱登記其名下之車輛│          │取財罪。  │月。如附表二、三、│
│    │許      │違規，當丑○○表示名下並無該車輛時│          │          │五所示之物均沒收。│
│    ├────┤，便將電話轉給假冒台北松山分局警員│          │          │                  │
│    │宜蘭市延│「陳宏霖」之不詳成年男子，該男子向│          │          │                  │
│    │平路38巷│丑○○詐稱其證件遭冒用，要申請備案│          │          │                  │
│    │38 之7號│三聯單後，再將電話轉往假冒金管會「│          │          │                  │
│    ├────┤林君憲」組長之不詳成年人向丑○○表│          │          │                  │
│    │丑○○  │示需開立委託金管委員之帳戶，否則帳│          │          │                  │
│    │        │戶會被凍結，致丑○○陷於錯誤，於當│          │          │                  │
│    │        │日11時30分許前往台灣銀行宜蘭分行匯│          │          │                  │
│    │        │款右開金額至高雄銀行大昌分行戶名汪│          │          │                  │
│    │        │建民000000000000號帳戶（由陳岳鴻提│          │          │                  │
│    │        │款）。                            │          │          │                  │
├──┼────┼─────────────────┼─────┼─────┼─────────┤
│ ７ │96年10月│甲○○於左列時間在左述住處接獲假冒│14萬元    │刑法339 條│壬○○共同犯詐欺取│
│    │15日14時│書記官之不詳成年人之電話，詐稱王文│          │第1項詐欺 │財罪，處有期徒刑拾│
│    │40分許  │煌因帳戶遭冒用詐欺，將被凍結，需將│          │取財罪。  │月。如附表二、三、│
│    ├────┤錢匯入指定之帳戶，致甲○○陷於錯誤│          │          │五所示之物均沒收。│
│    │嘉義縣中│，前往中埔農會同仁辦事處匯款右開金│          │          │                  │
│    │埔鄉頂埔│額至國泰世華銀行高鳳分行戶名韋靜芳│          │          │                  │
│    │村59 號 │000000000000號帳戶（由吳以凡提款）│          │          │                  │
│    ├────┤。                                │          │          │                  │
│    │甲○○  │                                  │          │          │                  │
├──┼────┼─────────────────┼─────┼─────┼─────────┤
│ ８ │96年10月│丙○○於96年9月29日9時許於住處接獲│60萬元    │1.刑法216 │壬○○共同犯行使偽│
│    │17日15時│假冒永康市戶政事務所員工之不詳成年│          │、211條行 │造公文書罪，處有期│
│    │許      │女子電話，詐稱丙○○之身分證被自稱│          │使偽造公文│徒刑壹年伍月。如附│
│    ├────┤「謝文彬」之男子拿至戶政事務所整理│          │書罪。    │表五編號、至│
│    │臺南縣永│，之後又接獲假冒警察及警察主管等不│          │2.刑法339 │所示之物均沒收。  │
│    │康市復國│詳成年人之電話，詐稱丙○○身分證遭│          │條第1項詐 │又共同犯詐欺取財罪│
│    │路77 巷 │冒用犯案，需依承辦檢察官「張書華」│          │欺取財罪。│，處有期徒刑壹年。│
│    │53號    │之指示，再由假冒承辦檢察官「張書華│          │          │如附表二、三、五所│
│    ├────┤」之不詳成年男子以電話指示丙○○將│          │          │示之物均沒收。    │
│    │丙○○  │其所有之股票賣出，將錢匯入指定之帳│          │          │                  │
│    │        │戶，並傳真偽造之「臺灣臺中地方法院│          │          │                  │
│    │        │監管科公文」公文書予丙○○，致吳明│          │          │                  │
│    │        │砡陷於錯誤，於同年10月17日15時17分│          │          │                  │
│    │        │許將右開金額匯入彰化銀行太平分行戶│          │          │                  │
│    │        │名朱益宏00000000000000號帳戶（由吳│          │          │                  │
│    │        │以凡提款）。                      │          │          │                  │
├──┼────┼─────────────────┼─────┼─────┼─────────┤
│ ９ │96年10月│寅○○於左列時間在左列住處接獲假冒│1、76萬元 │刑法339 條│壬○○共同犯詐欺取│
│    │18日9時 │郵局人員、台北市刑大偵三隊「張景茂│（第一次）│第1項詐欺 │財罪，處有期徒刑壹│
│    │30分許  │」及臺灣臺北地方法院檢察署檢察官「│2、100萬元│取財罪。  │年伍月。如附表二、│
│    ├────┤張志忠」等不詳成年人之電話，詐稱蔣│（第二次）│          │三、五所示之物均沒│
│    │高雄市左│中天之帳戶有不明資金出入，需將錢匯│          │          │收。              │
│    │營區大中│入指定之帳戶，以釐清身分，致寅○○│          │          │                  │
│    │2路742之│陷於錯誤於當日分二次匯款右開金額至│          │          │                  │
│    │1號10 樓│玉山銀行北高雄分行戶名郭宇丞034796│          │          │                  │
│    ├────┤00000000號（第一次）及彰化銀行博愛│          │          │                  │
│    │寅○○  │分行戶名張立中0000000000000000號（│          │          │                  │
│    │        │第二次）帳戶（由陳岳鴻提款）。    │          │          │                  │
├──┼────┼─────────────────┼─────┼─────┼─────────┤
│１０│96年10月│己○○於左列時地接獲自稱「楊政憲」│97萬9千元 │刑法339 條│壬○○共同犯詐欺取│
│    │25日12時│不詳成年男子之電話，詐稱己○○積欠│（未得手）│第3項、第1│財未遂罪，處有期徒│
│    │12分許  │手機電話費未繳，致己○○陷於錯誤，│          │項詐欺取財│刑玖月。如附表二、│
│    ├────┤於當日匯款右開金額至玉山銀行北高雄│          │未遂罪。  │三、五所示之物均沒│
│    │高雄市福│分行戶名鍾金城0000000000000號帳戶 │          │          │收。              │
│    │壽街145 │，幸經及時通報前開受詐款項未遭提領│          │          │                  │
│    │巷34之1 │而未得逞。                        │          │          │                  │
│    │號      │                                  │          │          │                  │
│    ├────┤                                  │          │          │                  │
│    │己○○  │                                  │          │          │                  │
├──┼────┼─────────────────┼─────┼─────┼─────────┤
│１１│96年10月│乙○○於當日9時50分許在左列住處接 │  50萬元  │1.刑法216 │壬○○共同犯行使偽│
│    │25日16時│獲假冒臺北地方法院檢察署檢察官「張│（未得手）│、211條行 │造公文書罪，處有期│
│    │30分許  │介欽」之不詳成年男子之電話，詐稱吳│          │使偽造公文│徒刑壹年伍月。如附│
│    ├────┤大堅涉嫌違反洗錢防制法，將凍結吳大│          │書罪。    │表二、附表五編號│
│    │彰化縣溪│堅郵局之帳戶，若不要凍結，需提領帳│          │2.刑法158 │、至所示之物均│
│    │州鄉和平│戶內之50萬元交由檢察官保管，並傳真│          │條第1項僭 │沒收。            │
│    │路58 巷6│「臺灣臺北地方法院檢察署刑事傳票、│          │行公務員職│又共同犯詐欺取財未│
│    │弄17號、│臺灣臺北地方法院檢察署強制性資產凍│          │權罪。    │遂罪，處有期徒刑陸│
│    │彰化縣溪│結執行書」等偽造之公文書予乙○○，│          │3.刑法339 │月。如附表二、三、│
│    │州鄉溪州│致乙○○陷於錯誤，前往溪州郵局提領│          │條第3項、 │五所示之物均沒收。│
│    │村中央路│50 萬元，因乙○○查覺異樣前往溪州 │          │第1項詐欺 │                  │
│    │溪州郵局│分駐所詢問始知受騙，便與溪州分駐所│          │取財未遂罪│                  │
│    ├────┤員警合作假裝受騙，於約定付款之溪州│          │。        │                  │
│    │乙○○  │郵局前等候付款，當假冒臺灣臺中地方│          │【所犯僭行│                  │
│    │        │法院檢察署監管科科員「李羽德」之陳│          │公務員職權│                  │
│    │        │岳鴻出面取款並交付偽造之公文書「臺│          │罪與行使偽│                  │
│    │        │灣臺中地方法院地檢署監管科公文、法│          │造公文書罪│                  │
│    │        │務部行政凍結管制執行命令、個人資料│          │間，是為想│                  │
│    │        │外洩授權止付申請書、法務部行政執行│          │像競合犯，│                  │
│    │        │假扣押處分命令」四份予乙○○時，員│          │應從一重依│                  │
│    │        │警當場逮捕陳岳鴻，同行之郭科呈則趁│          │行使偽造公│                  │
│    │        │隙逃逸，致未得手。                │          │文書罪處斷│                  │
│    │        │                                  │          │】        │                  │
├──┼────┼─────────────────┼─────┼─────┼─────────┤
│１２│96年10月│癸○○於左列時地接獲假冒法院人員之│10萬元    │刑法339 條│壬○○共同犯詐欺取│
│    │26日上午│不詳成年人電話，詐稱癸○○身分證被│          │第1項詐欺 │財罪，處有期徒刑拾│
│    │10時許  │影印冒用，遭法院判刑，需繳交罰金將│          │取財罪。  │月。如附表三、五所│
│    ├────┤案件取消，致癸○○陷於錯誤，於當時│          │          │示之物均沒收。    │
│    │澎潮縣馬│14 時許前往臺灣銀行馬公分行櫃檯匯 │          │          │                  │
│    │公市東衛│款右開金額至彰化銀行太平分行戶名朱│          │          │                  │
│    │里18 鄰 │益宏00000000000000號帳戶（未記帳簿│          │          │                  │
│    │158之2號│）。該詐騙集團得手後，即由所屬不詳│          │          │                  │
│    ├────┤成年成員前往提款。                │          │          │                  │
│    │癸○○  │                                  │          │          │                  │
├──┼────┼─────────────────┼─────┼─────┼─────────┤
│１３│96年10月│戊○○於左列時地接獲假冒警政署警官│60萬元    │1.刑法216 │壬○○共同犯行使偽│
│    │26日12時│之不詳成年男子電話，詐稱戊○○涉嫌│（未得手）│、211條行 │造公文書罪，處有期│
│    │許      │違反銀行法及洗錢防制法，並傳真偽造│          │使偽造公文│徒刑壹年伍月。如附│
│    ├────┤之「臺灣臺北地方法院檢察署刑事傳票│          │書罪。    │表五編號、至│
│    │屏東市民│」及「強制性資產凍結執行書」公文書│          │2.刑法339 │所示之物均沒收。  │
│    │族路42巷│各一張，再接到一名假冒檢察官之不詳│          │條第3項、 │又共同犯詐欺取財未│
│    │2號     │成年男子電話詐稱需將錢匯至金管會帳│          │第1項詐欺 │遂罪，處有期徒刑陸│
│    ├────┤戶，致戊○○陷於錯誤，於當日14時許│          │取財未遂罪│月。如附表三、五所│
│    │戊○○  │前往新光銀行屏東分行欲匯款新台幣60│          │。        │示之物均沒收。    │
│    │        │萬元至彰化銀行路竹分行戶名王明琨95│          │          │                  │
│    │        │000000000000號帳戶時，經該分行行員│          │          │                  │
│    │        │告知係受到詐騙，為配合警方辦案而僅│          │          │                  │
│    │        │匯款1元至上開帳戶。               │          │          │                  │
├──┼────┼─────────────────┼─────┼─────┼─────────┤
│１４│96年10月│子○○於當日9時40分許在左列住處接 │1、300萬元│1.刑法216 │壬○○共同犯行使偽│
│    │29日9時 │獲自稱中華電信公司人員之不詳成年女│（第一次）│、211條行 │造公文書罪，處有期│
│    │40分許、│子電話，詐稱子○○欠費未繳，可能係│2、200萬元│使偽造公文│徒刑壹年伍月。如附│
│    │同日13時│遭冒名申請電話，要轉由警察處理，後│（第二次，│書罪。    │表五編號、至│
│    │30分許  │來子○○即接到假冒電信警察之不詳成│未得手）  │2.刑法158 │所示之物均沒收。  │
│    ├────┤年男子電話，詐稱子○○身分遭冒用申│          │條第1項僭 │又共同犯詐欺取財罪│
│    │臺南市東│請行動電話犯案，需將案件交由地院及│          │行公務員職│，處有期徒刑壹年拾│
│    │區○○街│地檢署偵辦，再由假冒法院人員之林姓│          │權罪。    │月。如附表三、五所│
│    │8號     │不詳成年男子電知子○○將由楊姓科長│          │3.刑法216 │示之物均沒收。    │
│    ├────┤與其聯絡，再由假冒臺灣臺中地方法院│          │、212條行 │                  │
│    │子○○  │監管科楊科長之不詳成年男子電知曾阿│          │使特種文書│                  │
│    │        │好其銀行帳戶遭賣出做為人頭帳戶需將│          │罪。      │                  │
│    │        │錢全數領出，致子○○陷於錯誤於當日│          │4.刑法339 │                  │
│    │        │11時30分許前往華南銀行南都分行提款│          │條第1項詐 │                  │
│    │        │300萬元，並由吳以凡假冒臺灣臺中地 │          │欺取財罪。│                  │
│    │        │方法院監管科楊科長所派之人，至曾阿│          │【所犯行使│                  │
│    │        │好住處先行出示偽造之識別證後，持偽│          │偽造公文書│                  │
│    │        │造之「臺灣臺中地方法院監管科提存書│          │、僭行公務│                  │
│    │        │」公文書交付予子○○收付，致使曾阿│          │員職權罪與│                  │
│    │        │好不疑而交付300萬元予吳以凡，吳以 │          │行使偽造特│                  │
│    │        │凡得手後將款項交與壬○○收受，再由│          │種文書罪間│                  │
│    │        │壬○○立即分別匯款100萬元、91萬9千│          │，是為想像│                  │
│    │        │400元、42萬600元別匯入林卿傑（玉山│          │競合犯，應│                  │
│    │        │銀行高雄分行0000000000000號帳戶） │          │從一重依行│                  │
│    │        │、林鎂嫥（玉山銀行高雄行0000000000│          │使偽造公文│                  │
│    │        │192號帳戶）、翁銘芳（元大商業銀行 │          │書處斷】  │                  │
│    │        │臺南市安中分行0000000000000號）等 │          │          │                  │
│    │        │帳戶內。於同日13時30分許，壬○○所│          │          │                  │
│    │        │屬詐騙集團成員再接續假冒臺灣臺中地│          │          │                  │
│    │        │方法院監管科楊科長之人再次打電話要│          │          │                  │
│    │        │求子○○將其餘存款領出，子○○不疑│          │          │                  │
│    │        │復向郵局提款200萬元時，郵局人員要 │          │          │                  │
│    │        │求偕同警員提款，子○○乃向警求援，│          │          │                  │
│    │        │為警識破乃要子○○假裝被騙欲付款  │          │          │                  │
│    │        │200萬元，壬○○出面欲向子○○取款 │          │          │                  │
│    │        │時，為警查獲逮捕壬○○、郭科呈，吳│          │          │                  │
│    │        │以凡則乘機逃逸。                  │          │          │                  │
│    │        │                                  │          │          │                  │
└──┴────┴─────────────────┴─────┴─────┴─────────┘
附表二：
1.臺灣臺北地方法院檢察署強制性資產凍結執行書1紙。
2.臺灣臺中地方法院檢察署刑事傳票1紙。
3.法務部行政執行凍結管制執行命令1紙。
4.臺灣臺中地方法院檢察署監管科文書1紙。
5.法務部行政執行假扣押處分命令1紙。
6.個人資料外洩授權止付申請書1紙。
7.臺灣臺中地方法院檢察署監管科識別證1張。
8.行動電話1具（含0000000000號SIM9卡）。
附表三：
新台幣117000元。
Samsung廠牌銀色行動電話1具（含0000000000號SIM卡）。
Samsung廠牌黑色行動電話1具（含0000000000號SIM卡）。
Nokia廠牌銀黑色行動電話1具（含0000000000號SIM卡）。
附表四：
台新銀晶片提款卡1張（帳號00000000000000）。
梓官鄉農會晶片金融卡1張（帳號0000000000000000）。
Samsung廠牌黑色行動電話1具（含0000000000SIM卡）。
附表五：
木質偽造印章12個。
彰化銀行存款簿1本（戶名朱益宏、帳號00000000000000）。
彰化銀行存款簿1本（戶名王明焜、帳號00000000000000）。
彰化銀行金融卡1張（戶名朱益宏）。
彰化銀行金融卡1張（戶名王明焜）。
新光銀行存款簿1本（戶名黃宣瑄、帳號0000000000000）。
新光銀行現貸卡1張（戶名黃宣瑄）。
木質印章3個（王明焜、朱益宏、黃宣瑄）。
身分證2張、駕照2張（蘇文平、陳建州）。
偽造檢察署識別證21張。
偽造台中地檢署監管科文書7張。
偽造法務部執行命令1張。
偽造法務部假扣押執行處分命令1張。
偽造台北地檢署偵查卷宗1張。
玉山銀行ATM提款單據2張。
高雄銀行ATM提款單據2張。
彰化銀行ATM提款單據1張。
華南銀行ATM提款單據1張。
土地銀行AVM提款單據1張。
合作金庫ATM提款單據2張。
Samsung廠牌行動電話1具（含0000000000號SIM卡）。
Samsung廠牌行動電話1具（含0000000000號SIM卡）。
Nokia廠牌行動電話1具（含0000000000號SIM卡）。
Samsung廠牌行動電話1具（含0000000000號SIM卡）。
Samsung廠牌行動電話1具（含0000000000號SIM卡）。
Sony Ericssion廠牌行動電話1具（含0000000000號SIM卡）。
Samsung廠牌行動電話1具（無SIM卡）。
人頭戶資料1本。
人頭戶資料2張。
收支帳本1本。
新台幣67萬1100元。


司法院資訊處製作；財團法人民間司法改革基金會備份。
